臺灣士林地方法院刑事判決　　　　　　　 93年度易字第905號
被　　　告　甲○○
上列被告因毒品危害防制條例案件，經檢察官提起公訴（93年度
毒偵字第1404號），經被告於準備程序中就本案被訴事實為有罪
之陳述，本院合議庭裁定改由受命法官獨任依簡式審判程序審理
，並判決如下：
    主  文
甲○○施用第二級毒品，處有期徒刑月，如易科罰金，以佰
元折算壹日。
    事  實
一、甲○○於民國90年間因施用毒品案件，經臺灣臺北地方法院
    以90年度毒聲字第197 號裁定將其送往勒戒處所觀察、勒戒
    ，認無繼續施用毒品之傾向後，經臺灣臺北地方法院檢察署
    檢察官以90年度毒偵字第326 號為不起訴處分確定。詎甲○
    ○竟不知悔悟，明知安非他命為毒品危害防制條例第2 條第
    2 項第2 款所規定之第二級毒品，基於施用毒品之犯意，於
    前開觀察、勒戒執行完畢釋放後（即90年2 月8 日後）5 年
    內之93年7 月30日凌晨1 時30分許，採尿往前回溯4 日內之
    某時（不含為警查獲後留滯警局期間），在臺北市南港區南
    港公園公廁內，以將安非他命放置玻璃球內加熱燒烤產生氣
    體，再以鼻子吸食氣體之方式，施用第二級毒品安非他命。
    嗣為警於93年7 月30日凌晨0 時20分許，在臺北縣汐止市○
    ○路63號網際先鋒咖啡店查獲，始悉上情。
二、案經臺北市政府警察局士林分局報請臺灣士林地方法院檢察
    署檢察官偵查起訴。
    理  由
一、上揭事實，業據被告甲○○於本院審理時坦白承認，且被告
    為臺北縣政府警察局汐止分局員警查獲後所採集之尿液，經
    檢驗、「氣相層析質譜儀法」確認檢驗之檢驗結果，均呈安
    非他命類陽性反應，此有臺北縣政府警察局汐止分局違反毒
    品危害防制條例尿液嫌疑人尿液對照表及上開公司出具之濫
    用藥物尿液檢驗報告各1 紙附卷可稽，是被告前開自白，核
    與事實相符。而被告曾於90年間因施用毒品案件，經臺灣臺
    北地方法院以90年度毒聲字第197 號裁定將其送往勒戒處所
    觀察、勒戒，認無繼續施用毒品之傾向後，經臺灣臺北地方
    法院檢察署檢察官以90年度毒偵字第326 號為不起訴處分確
    定，有上開不起訴處分書及臺灣高等法院被告全國前案紀錄
    表等在卷可查，故本件事證明確，被告於觀察勒戒執行完畢
    釋放後5 年內再犯本件施用毒品之犯行，堪以認定。
二、按安非他命為毒品危害防制條例第2 條第2 項第2 款所規定
    之第二級毒品，核被告所為係犯毒品危害防制條例第10條第
    2 項之施用第二級毒品罪。其施用前後持有第二級毒品之低
    度行為，為施用之高度行為所吸收，不另論罪。爰審酌被告
    前已因施用毒品令入勒戒處所觀察、勒戒1 次，猶不能斷絕
    毒癮而一再施用，顯見其自制力薄弱，惟其施用毒品僅屬自
    殘行為，對於他人之法益尚無直接之侵害，及其犯後坦承犯
    行，態度尚稱良好等一切情狀，量處如主文所示之刑，並諭
    知易科罰金折算標準。
三、臺灣士林地方法院檢察署94年度速偵字第82號字第1733號函
    移送本院併辦意旨略以：被告甲○○基於概括之犯意，連續
    於94年3 月9 日上午及同月11日下午3 時許，在臺北縣汐止
    市○○路○ 段工作處之廁所內，各施用第二級毒品安非他命
    1 次，並有扣案之殘渣袋2 個及吸食器1 組可資佐證，因認
    被告就此等部分亦犯有毒品危害防制條例第10條第2 項之施
    用第二級毒品罪嫌，而與前述被告經起訴判決有罪之犯罪事
    實有連續犯之裁判上一罪關係。惟按連續犯之所謂出於概括
    犯意，必須其多次犯罪行為自始均在一個預定犯罪計劃以內
    ，出於主觀上始終同一犯意之進行，若中途另有新犯意發生
    ，縱所犯為同一罪名，究非連續其初發的意思，即不能成立
    連續犯（最高法院70年台上字第6296號判例要旨參照）。查
    本案犯罪時間係93年7 月30日之前4 日某時，而移送併案犯
    行時間則在94年3 月9 日及同月11日，先後相隔近9 月，時
    間並非密接，另被告於93年7 月30日為警查獲後，即被羈押
    於臺灣士林看守所直至同年10月4 日始被釋放，尚難認其係
    基於概括犯意反覆為之，且經本院質之被羈押後為何三月份
    還會再吸食安非他命，其亦表示是因為公司有人在用，所以
    才跟著一起吸（見本院94年3 月18日審判筆錄第2 頁），顯
    見移送併案之犯行並非本於始終一貫之犯意反覆為之。按諸
    前揭說明，檢察官移請併辦被告於94年3 月9 及同月11日犯
    施用第二級毒品罪嫌部分與前揭論罪科刑部分顯非基於概括
    犯意所為，應無連續犯之裁判上一罪關係。而此部分移送併
    辦部分既與本案不生連續犯之裁判上一罪關係，本院自不得
    就移送併辦部分審理論究，此等部分自應退由檢察官另行處
    理，附此敘明。
據上論斷，應依刑事訴訟法第273 條之1 第1 項、第299 條第1
項前段，毒品危害防制條例第10條第2 項，刑法第11條前段、第
41條第1 項前段，罰金罰鍰提高標準條例第2 條，判決如主文。
本案經檢察官王碧霞到庭執行職務。
中　　華　　民　　國　　94　　年　　4　 　月　　1 　　日
                  刑事第二庭法  官  莊明達
以上正本證明與原本無異。
如不服本判決，應於判決送達後10日內，向本院提出上訴狀。
                            書記官  陳玉瓊
中　　華　　民　　國　　94　　年　　4 　　月　　1 　　日
附錄本案論罪科刑法條全文：
毒品危害防制條例第10條
施用第一級毒品者，處6月以上5年以下有期徒刑。
施用第二級毒品者，處3年以下有期徒刑。
